【裁判字號】    97,裁,3873
【裁判日期】    970731
【裁判案由】    就業服務法
【裁判全文】
最  高  行  政  法  院  裁  定
                                      97年度裁字第3873號
聲  請  人  甲○○
上列聲請人因與相對人臺中市政府間就業服務法事件，對中華民
國97年4月24日本院97年度裁字第2414號裁定，聲請再審，本院
裁定如下：
    主  文
再審之聲請駁回。
再審訴訟費用由聲請人負擔。
    理  由
一、按對於確定裁定聲請再審，應依行政訴訟法第283條準用同
    法第277條第1項第4款之規定表明再審理由，此為必須具備
    之程式。所謂表明再審理由，必須指明確定裁定有如何合於
    再審事由之具體情事，始為相當。倘僅泛言有何條款之再審
    事由，而無具體情事者，尚難謂已合法表明再審理由，所為
    再審之聲請，即屬不合法，法院無庸命其補正。
二、本件聲請人對本院民國（下同）97年度裁字第2414號裁定（
    下稱原確定裁定）聲請再審，其聲請意旨略謂：由偉鉅聯合
    事業有限公司（下稱偉鉅公司）發給客戶之證明可知，聲請
    人自93年10月23日起至95年12月11日止，於偉鉅公司擔任業
    務人員，故相對人所屬之勞工局（聲請再審狀誤載為臺中市
    勞工處，下同）認聲請人違反就業服務法第34條第2項規定
    ，顯然不符，而有行政訴訟法第273條第1項第1款規定之情
    事。又雇主張越於94年9月5日持聲請人兼職千慧人力仲介有
    限公司（下稱千慧公司）之名片，表明要委託千慧公司申請
    外勞，聲請人請千慧公司與張越自行接洽，千慧公司於渠等
    簽約後，託聲請人向張越代收相關資料。而由就業服務中心
    求才登記表、外勞申請書、行政院勞委會掛號寄出招募函、
    聘僱許可函、雇主張越之行政院勞委會就業安定費帳單地址
    、健保局帳單等文件之通訊地址均載明千慧公司負責人王玉
    花之辦公室地址，足證千慧公司早於94年9月10日就承辦此
    案，聲請人並非負責人，亦非承辦人員。千慧公司總經理曹
    台松於相對人所屬之勞工局之談話紀錄載以：「甲○○於94
    年11月22日到職，95年3月30日離職」，又表示千慧公司未
    承辦此件，顯有行政訴訟法第273條第1項第8款、第9款及第
    10款規定之情事。且此案國內、外仲介費、雇主張越支付之
    委託手續費，均為千慧公司收取，千慧公司亦開立發票及簽
    收單，足見千慧公司為此案之執行者。就行政院勞委會81年
    10月2日台（81）勞職業字第27739號函釋說明五之意旨而言
    ，聲請人當時是合法從業人員，何來違反上開規定，如有違
    反，應是千慧公司，並非聲請人，乃有行政訴訟法第273條
    第1項第13款規定之情事云云。經查，上開聲請意旨所陳各
    節無非主張相對人之95年9月13日府勞行字第0950187130號
    行政處分認事用法違法，惟對原確定裁定以其聲請狀內僅說
    明其對於前訴訟程序確定裁定不服之理由，而未具體表明再
    審理由，其再審之聲請不合法為由，而駁回其再審之聲請等
    情，究竟有如何符合法定再審事由之具體情事，並未一語指
    及，僅泛引行政訴訟法第273條第1項第1款、第8款、第9款
    、第10款及第13款規定，難謂已合法表明再審理由，揆諸首
    揭說明，其再審之聲請為不合法，本院無庸命其補正，而應
    予駁回。本件聲請再審既不合法，依程序不合實體不究原則
    ，聲請意旨所主張之實體上事項即無庸復予審酌，併此敘明
    。
三、依行政訴訟法第283條、第278條第1項、第104條、民事訴訟
    法第95條、第78條，裁定如主文。
中    華    民    國    97    年    7     月    31    日
                    最高行政法院第五庭
                        審判長法官  劉  鑫  楨
                              法官  林  樹  埔
                              法官  黃  清  光
                              法官  黃  淑  玲
                              法官  吳  慧  娟
以  上  正  本  證  明  與  原  本  無  異
中    華    民    國    97    年    7     月    31    日
                              書記官  張  雅  琴


司法院資訊處製作；財團法人民間司法改革基金會備份。
